# 法人为拟上市公司提供车贷的会计处理

提问人：shinyhe2007 时间：2019-04-11 15:57:45
客户公司（拟上市）在以公司名义购买了一辆豪车，公司老板被销售忽悠做了一个车辆分期（五年），但是这个五年期的车贷是以老板的名义做的。具体操作如下
1 、豪车所有权在拟上市公司名下。
2 、签订的汽车分期合同是抬头是法人和某中心，落款处是拟上市公司和某中心的公章。
3 、签订汽车分期抵押合同抬头是拟上市公司和某  中心，最终落款处签字是法人。
4 、车辆的登记信息中显示已经被抵押，抵押权人系 中心
还款方式是每月定额还款，账单算在老板个人信用账单中。公司定期将本金及利息支付给老板。
现在公司将其作为长期应付款核算，并将手续费分摊（合同约定本金利息按照 60 期）列支在拟上市公司的财务费用中。
想请教陈版主这种会计处理是否有瑕疵，因为贷款人其实应该是老板个人（公司的信用报告中不体现，老板个人的个人  报告中会体现该笔负债）。
而且这种贷款利息没有凭证，税前列支应该是不可以的。作为拟上市公司也会被认定为公司和个人财产不分，内控会被认为存在缺陷。
现在我考虑将该笔贷款作为老板个人贷款处理，长期应付款转到老板个人名下（公司与老板签订还款或者债务转让协议），拟上市公司按照本金部分金额支付给老板，利息让老板承担的方式在资产负债表不体现长期应付款。这种处理方式是否可以。

回答人：chenyiwei
首先，为何要将豪车落在公司名下，以公司名义购买？如何合理保证该车只用于与公司业务相关的公务用途，而不用于任何私人（包括老板本人）的用途？否则，很容易被质疑为实际控制人侵占发行人利益，影响对独立性和规范运作的判断。
其次，就算是公司确有必要购买该车，且该车确实只用于公司的公务用途，也建议由公司直接购买，不要通过老板个人，尽量避免这种说不清道不明的关联交易。建议尽快将该交易理顺，减少和规范关联交易，然后再进一步考虑会计处理问题。

提问人：shinyhe2007 时间：2019-04-12 10:17:50
1 、豪车的所有权是公司，使用主要用于公司的高管人员用车（作为公司的形象宣传）
2 、公司本身的资金非常充裕，并非想侵占公司利益。老板购车的处理流程瑕疵源于公司内部控制的问题，老板本人对于对该项资产的购买通过其个人的分期付款所可能产生的会计问题的分析不足造成。
3 、现在的处理方式本身源于想尽快了断该事项对公司的影响，当然也会告知公司规范其后续的关联交易，避免产生类似的事项。

回答人：chenyiwei
你主帖最后提出的处理方式有一定可行性。但要银行方面配合。